臺灣高等法院高雄分院刑事判決　　　　96年度上訴字第2121號
上　訴　人
即　被　告　甲○○
公設辯護人　本院公設辯護人李佩娟
上列上訴人因被告違反槍砲彈藥刀械管制條例案件，不服臺灣高
雄地方法院96年度訴字第2841號中華民國96年9 月29日第一審判
決（起訴案號：臺灣高雄地方法院檢察署96年度偵字第10138 號
），提起上訴，本院判決如下：
    主  文
上訴駁回。
甲○○緩刑參年。
    事  實
一、甲○○明知制式手槍、子彈均屬槍炮彈藥刀械管制條例所列
    管禁止寄藏、持有之物，未經主管機關之許可，不得寄藏，
    竟於民國95年1 月底某日，在高雄縣旗山鎮○○路○段19 3
    巷9 弄1 號住處，受友人林瑞良（已歿）之託，代為保管具
    有殺傷力之西德SIG SAUER 廠P226型，口徑9mm 制式半自動
    手槍1 枝（槍枝管制編號0000000000號，含彈匣1 個）及具
    有殺傷力之子彈4 顆，甲○○應允收受後，乃將上開槍、彈
    藏放於前開旗山鎮○○路住處內，而未經許可無故寄藏上開
    槍、彈。嗣於96年3 月30日凌晨2 時許，甲○○因酒後心情
    低落，乃取出上開槍、彈，在高雄縣旗山鎮○○街，對空擊
    發4 次，旋即攜槍逃離現場，其中2 發擊破黃俊偉位於高雄
    縣旗山鎮○○街62號2 樓住處之玻璃窗（毀損部分未據告訴
    ）。警方據報後，到場採得已擊發之彈殼4 顆、變形彈頭1
    顆及彈頭碎片1 片。又甲○○於偵查機關未發覺其持有上開
    槍、彈前，於96年4 月1 日21時許，攜帶上開制式手槍1 枝
    （含彈匣1 個），前往高雄縣政府警察局旗山分局自首，而
    願接受裁判，並扣得上開制式手槍1 枝（含彈匣1 個）。
二、案經高雄縣政府警察局旗山分局報告臺灣高雄地方法院檢察
    署檢察官偵查起訴。
    理  由
壹、證據能力部分：
    本判決所引用之證據資料（詳後引證據），其中傳聞證據部
    分，縱無刑事訴訟法第159 條之1 至第159 條之4 或其他規
    定之傳聞證據例外情形，亦因被告、辯護人及檢察官於本院
    審判程序對證據能力均不爭執，依刑事訴訟法第159 條之5
    第2 項之規定，本院審酌該證據作成之情況，認為適當，均
    得為證據。
貳、實體部分：
一、上開犯罪事實，業據被告甲○○於原審及本院審理時坦白承
    認，復有扣案手槍、彈殼可資佐證。又上開手槍經送鑑驗結
    果，認係口徑9mm 制式半自動手槍（槍枝管制編號00000000
    00號），為西德SIG SAUER 廠P226型，槍號為U425803 號，
    槍管內具6 條右旋來復線，擊發功能正常，可擊發同口徑制
    式子彈，具有殺傷力等情，有內政部警政署刑事警察局96年
    5 月17日刑鑑字第0960054014號槍彈鑑定書附卷可稽（見偵
    卷第17至19頁）。另關於子彈部分，被告於原審96年9 月11
    日審理時陳稱：伊認為該4 顆子彈具有殺傷力，子彈外型均
    相同等語（見原審卷第30頁）；又證人黃俊偉於警詢時證稱
    ：96年3 月30日凌晨2 時5 分許，在高雄縣旗山鎮○○里○
    ○街62號2 樓，聽見4 聲爆炸聲及樓下汽車警報器聲響，並
    發現房間前面玻璃有2 處破裂情形，房間內遺留疑似彈頭1
    顆等語（見警卷第6 頁），再觀之高雄縣警察局旗山分局刑
    案現場勘查採證紀錄報告表、0330槍擊案現場圖及現場照片
    ，被告所擊發其中之2 顆子彈，均可輕易貫穿玻璃，且在房
    間牆壁留下彈孔痕跡，顯見其射擊力道之強，是應具有殺傷
    力甚明，又被告持有4 顆子彈之外型均相同，故應認均具有
    殺傷力。從而，被告自白核與事實相符，應堪採信，本件事
    證明確，被告犯行堪認定。
二、按槍砲彈藥刀械管制條例第7 條第4 項將「持有」與「寄藏
    」為分別之處罰規定，則單純之「持有」，固不包括「寄藏
    」，但「寄藏」之受人委託代為保管，其保管之本身所為之
    「持有」，既係「寄藏」之當然結果，法律上自宜僅就「寄
    藏」行為為包括之評價，不應另就「持有」予以論罪，最高
    法院著有74年台上字第3400號判例可資參照。
三、核被告所為，係犯槍砲彈藥刀械管制條例第7 條第4 項之未
    經許可寄藏手槍罪及同條例第12條第4 項之未經許可寄藏子
    彈罪。被告同時寄藏槍、彈，係以一行為同時觸犯未經許可
    寄藏手槍及子彈罪，為想像競合犯，應依刑法第55條前段規
    定，從較重之未經許可寄藏手槍罪處斷。查起訴書犯罪事實
    已載明被告寄藏槍、彈之事實，應已發生起訴效力，惟論罪
    法條卻誤載為槍砲彈藥刀械管制條例第7 條第4 項之未經許
    可持有手槍罪及同條例第12條第4 項之未經許可持有子彈罪
    ，惟嗣檢察官於原審審理時，已當庭更正起訴法條為同條例
    第7 條第4 項之未經許可寄藏手槍罪及同條例第12條第4 項
    之未經許可寄藏子彈罪，附此敘明。被告犯罪後，於有偵查
    犯罪職權之機關或個人發覺其上開犯行前，主動前往高雄縣
    政府警察局旗山分局，向承辦警員翁文和坦承犯罪，有高雄
    縣政府警察局旗山分局調查筆錄附卷可參，堪認被告符合自
    首之要件，爰依槍砲彈藥刀械管制條例第18條第1 項前段規
    定，減輕其刑。又被告所犯之罪，雖屬中華民國九十六年罪
    犯減刑條例第3 條所定不予減刑之罪，惟因被告於上開條例
    施行前即96年4 月1 日自首，依同條例第2 條第1 項第3 款
    、第6 條、第7 條之規定，減其宣告刑2 分之1。
四、原判決認被告罪證明確，因而適用槍砲彈藥刀械管制條例第
    7 條第4 項、第12條第4 項、第18條第1 項前段，刑法第11
    條、第62條、第55條、第42條第3 項、第38條第1 項第1 款
    ，中華民國九十六年罪犯減刑條例第2 條第1 項第3 款、第
    4 條、第6 條、第7 條規定，並審酌被告未經許可，擅自寄
    藏制式半自動手槍1 支、具殺傷力之子彈4 顆，對於他人安
    全及社會治安危害頗鉅，惟念其於犯後尚能自首犯行，態度
    尚佳等一切情狀，量處有期徒刑2 年7 月，併科罰金新臺幣
    10萬元，減為有期徒刑1 年3 月15日，併科罰金新臺幣5 萬
    元，併諭知罰金如易服勞役，以新臺幣1 千元折算1 日。經
    核原判決認事用法，尚無不合，量刑亦屬允當。被告上訴意
    旨，認原審量刑過重，指摘原判決不當，為無理由，應予駁
    回。
五、查被告未曾受有刑徒刑以上刑之宣告，有台灣高等法院被告
    前案紀錄表1 份附卷可稽，此次係屬偶發初犯，被告經此論
    罪科刑之教訓，當知警惕，應無再犯之虞，本院認其所宣告
    之刑，以暫不執行為適當，爰併宣告緩刑3年。
據上論斷，應依刑事訴訟法第368 條，刑法第74條第1 項第1 款
，判決如主文。
本案經檢察官陳宗吟到庭執行職務。
中　　華　　民　　國　　96　　年　　11　　月　　28　　日
                        刑事第九庭審判長法官  莊秋桃
                                      法  官  范惠瑩
                                      法  官  陳  箐
以上正本證明與原本無異。
如不服本判決應於收受本判決後10日內向本院提出上訴書狀，其
未敘述上訴理由者，並得於提起上訴後10日內向本院補提理由書
狀（均須按他造當事人之人數附繕本）「切勿逕送上級法院」。
中　　華　　民　　國　　96　　年　　11　　月　　28　　日
　　　　　　　　　　　　　　　　　　　書記官  張宗芳
附錄本件判決論罪科刑法條：
槍砲彈藥刀械管制條例第7條第4項：
未經許可，持有、寄藏或意圖販賣而陳列第一項所列槍砲、彈藥
者，處5 年以上有期徒刑，併科新台幣1 千萬元以下罰金。
槍砲彈藥刀械管制條例第12條第4項：
未經許可，持有、寄藏或意圖販賣而陳列子彈者，處 5 年以下有期徒刑，
併科新台幣 300 萬元以下罰金。
